臺灣高雄地方法院刑事判決　　　　　　　100年度訴字第142號
公　訴　人　臺灣高雄地方法院檢察署檢察官
被　　　告　郭阿波
指定辯護人　戴國石律師
上列被告因妨害性自主罪案件，經檢察官提起公訴（99年度偵字
第6815號），本院判決如下：
    主  文
郭阿波犯強制猥褻罪，處有期徒刑捌月。又犯強制性交罪，未遂
，處有期徒刑貳年。應執行有期徒刑貳年陸月。
    事  實
一、郭阿波係代號0000-0000 女子（真實姓名年籍詳卷，下稱甲
    女）家人之友人。(一)郭阿波於民國99年2 月12日12時44分許
    ，藉故進入甲女位於高雄市○○區○○路租屋處（下稱系爭
    租處），並交付新臺幣（下同）1,000 元，要求甲女外出購
    酒，嗣甲女購買紅酒1 瓶返回後，郭阿波即一人獨飲紅酒，
    期間甲女應郭阿波要求而飲用紅酒1 杯。郭阿波於飲酒後，
    基於違反甲女意願對之猥褻犯意，詢問甲女可否讓其抱一下
    ，經甲女拒絕，即強行抓住甲女，將手伸入甲女上衣內，撫
    摸及捏甲女乳房及乳頭，以為滿足其性慾；甲女驚嚇大叫，
    掙脫並趁隙跑出系爭租處外。數分鐘後，甲女返回系爭租處
    ，則見郭阿波酒後睡倒在系爭租處床上。(二)郭阿波於同（12
    ）日15時許清醒後，復基於違反甲女意願對之性交犯意，在
    系爭租處內，向甲女稱：「可不可以跟我上床，讓我解決」
    等語，經甲女拒絕後，郭阿波即以手拉住甲女，欲將甲女拖
    上床，甲女隨即蹲在地上抗拒，並與郭阿波拉扯，經甲女極
    力抗拒，趁隙奪門而出，即撥打電話向代號0000-0000A即甲
    女母親求救。而郭阿波見甲女跑出屋外，即走出門外欲再拉
    甲女進屋，甲女則趁機跑回屋內，並將大門關鎖，郭阿波因
    被鎖在門外，以腳踹門而不願離去。嗣甲女母親因甲女電話
    求救，即轉求助僱主林○○，林○○隨即報警，經警據報前
    往現場而查悉上情。
二、案經甲女訴由高雄市政府警察局旗山分局移送臺灣高雄地方
    法院檢察署檢察官偵查起訴。
    理  由
壹、證據能力部分：
    按被告以外之人於審判外之陳述，雖不符刑事訴訟法第159
    條之1 至第159 條之4 之規定，而經當事人於審判程序同意
    作為證據，法院審酌該言詞陳述或書面陳述作成時之情況，
    認為適當者，亦得為證據；當事人、代理人或辯護人於法院
    調查證據時，知有刑事訴訟法第159 條第1 項不得為證據之
    情形，而未於言詞辯論終結前聲明異議者，視為有前項之同
    意。刑事訴訟法第159 條之5 定有明文。本件下列所引用之
    證據，均經本院依法踐行調查證據程序，公訴人、被告郭阿
    波及辯護人俱不爭執各該證據之證據能力，且迄至本院言詞
    辯論終結前，未就上開證據之證據能力聲明異議，復查無依
    法應排除其證據能力之情形，本院審酌上開證據之形式及取
    得之過程並無瑕疵、與待證事實具有關連性等情況，認為適
    當，揆諸前揭規定，認上開證據俱有證據能力，均得為本案
    之證據。
貳、實體部分：
一、訊據被告郭阿波固坦認於99年2 月12日12時44分許，前去系
    爭租處，請甲女購酒後，即在系爭租處飲酒，並於警方到達
    時，在系爭租處門前喊叫，惟矢口否認有何強制猥褻、性交
    犯行，辯稱：我因見甲女心情不好，所以才找甲女一起喝酒
    ，甲女只喝一杯，因我喝醉了，後來的事我就不知道云云。
    經查：
  (一)證人甲女於偵查時結證述：於99年2 月12日中午，被告來系
    爭租處找我，我請被告進來後，被告說心情不好，要我去買
    紅酒，並拿1,000 元給我，我就騎腳踏車去買酒；被告要我
    陪他一起喝，我喝了1 杯紅酒，其餘都是被告喝的。喝了一
    會兒，被告突然問我可不可以抱我，我說不可以，但被告就
    靠過來，我一直反抗並以手保護胸部，被告強行以手伸進去
    ，被告的手有摸到我的乳房及乳頭，因為被告的力量很大，
    捏我乳頭時很大力，他還要摸我下體，我就大叫並跑出去，
    所以被告沒有摸到下體。當時是在床上，不是在沙發，因為
    系爭租處只有一張床，一開始就坐在床上喝酒。我出去一下
    子後，回到系爭租處，見被告在睡覺，一直叫不醒，我就坐
    在床邊看電視，不敢睡覺，因為被告很恐怖。被告醒來之後
    問我洗手間在那裡，我說在外面，被告出去後我有鎖門，但
    後來還是讓他進來，因我以為被告酒醒了，沒想到被告進來
    後就問我是否可以讓他解決，要我跟他做那種事，還一直拉
    我，並說給我2,000 元，我就蹲在床旁邊反抗，嚇得趕快跑
    出去，打電話給我媽媽，跟我媽媽說被告對我亂來；然後被
    告就跑出來問我怎麼了，還說沒有欺負我，我一直哭不停，
    被告還要將我抓到房間，說什麼要看到我睡著才要走；我進
    去之後趕快把門鎖上，被告在外面說東西忘在裡面，叫我開
    門，我不理他，被告就一直叫我，我因為害怕一直打電話給
    我媽媽，後來警察來了，被告還裝作沒有欺負我（偵卷第28
    至30頁）等語。並於本院審理時證稱：被告喝酒後，身體就
    開始靠過來，被告的手一直伸進去我的衣服，硬要摸我的胸
    部，我一直把他的手撥開，叫他不要這樣，被告叫我不要裝
    ，被告有撫摸到我的胸部，並用手捏我的胸部，被告本來還
    要摸下體，我一直抗拒，所以沒有讓被告摸到下體，最後有
    人打電話給我，我跑出去，隔幾分鐘進來屋內，則見被告在
    我房間睡覺。又被告醒來去廁所，我就把門鎖著，被告一直
    叫門，我開門問他要怎樣，被告進來後又要拉我，問我「妳
    可不可以給我」，我嚇到之後說「可不可以不要」，我就反
    抗，被告一直拉我的手，想把我拉到床上，被告是拉我手臂
    之前臂，我就蹲在地上，一直說「不要」，我差點、但並沒
    有被拉到床上，拉扯約1 、2 分鐘，後來我嚇到開門跑出去
    ，並哭著打電話給我媽媽，被告有跑出來罵我「我又沒對妳
    怎樣，妳幹嘛哭」（審卷第20至32頁）等語。據上而論，以
    當時甲女年僅19歲（79年12月生）之單純經歷，並能詳細靡
    遺而為陳述整個過程，前後所述亦大致相符，足認甲女係本
    於親身經歷並有此受害經驗等事實之可信度甚高；且甲女與
    被告素無嫌隙，況被告為其家人之友人，是甲女應無虛構事
    實，以為誣陷被告之理，故甲女前開證詞，應堪採信。
  (二)證人即甲女母親於偵查時證稱：原本我與甲女同住系爭租處
    ，因工作關係而搬離，剩下甲女住在那裡。於99年2 月12日
    ，甲女電話中一直哭，叫得很大聲，說被告對她動手動腳，
    把手伸進去她胸部揉捏，還守在門口不走。我從臺南趕到旗
    山時，被告還在門口，甲女則哭的很厲害，還有女警安慰她
    （偵卷第32頁）等語。又證人林崇顯於偵查時證陳：甲女母
    親因幫傭而住在我家，甲女母親連續接到甲女3 次以上的求
    救電話，她就將電話轉給我聽，電話中甲女說被告在騷擾她
    ，還在踹門，甲女母親當時說因為被告對她女兒性騷擾，所
    以打電話來求救，我就趕快打電話給旗山分局報警，並開車
    載甲女母親去系爭租處，我到達時警察已在現場，並看到警
    察架著被告，被告則說他是要去安慰甲女（偵卷第31頁）等
    語。依上述證人即甲女母親及林崇顯之證詞，甲女確有因被
    告之強制猥褻行為，且欲對其為強制性交行為，而以電話向
    母親求救，足認甲女指訴遭受被告侵害情事，應非子虛。又
    參以，如被告未對甲女為強制猥褻及欲為強制性交行為，則
    以甲女之年紀及心慮，如何能慎密精心設計出驚慌求救予母
    親，並逼真演出哭喊、驚恐，以達陷害被告之目的；益徵被
    告確有猥褻及欲性侵害甲女之情事。
  (三)被告於審理時辯稱：因為我喝醉酒了，不知道有無猥褻甲女
    ，且我上完廁所之後發生的事情，都忘記了云云；且辯護人
    陳稱：被告係以2,000 元代價要約甲女，非施用強暴手段以
    遂其欲求，且甲女拒絕後，能自行跑出屋內，到屋外打電話
    求救，足見被告並無以強制手段，僅係在要約過程中出手拉
    甲女到床邊而已；又縱令被告有以手摸甲女胸部，亦無以違
    反甲女意願之強制手段，而使甲女不能抗拒；是本件僅屬性
    騷擾行為，而與刑法第221 條、第224 條構成要件不該當云
    云。惟查，被告於警詢時陳稱：我與甲女在系爭租處喝酒，
    但我並未以手伸入甲女上衣內，亦無撫摸甲女的乳房及乳頭
    ，且無強拉甲女上床，意欲與她發生性關係；喝完酒後，我
    就出去門外，因甲女在屋內大哭大叫，所以警方到達現場時
    ，我在系爭租處門前大罵甲女不要亂叫。又當時我喝半瓶紅
    酒，但沒有喝醉（警卷第6 至8 頁）云云。並被告係於99年
    2 月12日19時5 分許，開始製作該警詢筆錄，距其喝酒時已
    經過約6 小時之久，亦對警察表示其精神狀況良好（偵卷第
    6 頁），及為自己適當辯解等情以觀，是被告於警詢時意識
    係屬清楚。準上而論，被告警詢時即能陳述其在系爭租處與
    甲女互動之過程、情事，且明白表示案發當時並無酒醉情事
    ，足見被告雖有飲酒，然其於案發時之意識仍屬清醒，並無
    陷於意識不清之狀態甚明。且參酌被告於本院審理時亦陳稱
    ：關於強制猥褻部分，我有要摸甲女，但甲女的手把我的手
    撥開，應該沒有摸到，且關於強制性交部分，我沒有拉甲女
    云云，益徵被告於案發當時，仍清楚明白自己所為行為，否
    則何以知「我有要摸甲女，但甲女的手把我的手撥開，應該
    沒有摸到」、「我沒有拉甲女」等情？從而，被告辯稱：當
    時已因酒醉而不知發生何事云云，應屬事後避責之詞，不足
    採信。再者，被告於甲女明白表示拒絕，並甲女以手保護其
    胸部之情況下，仍以手強行伸進甲女上衣內，撫摸及捏甲女
    乳房及乳頭；且被告於上完廁所，再度進屋後，向甲女表示
    「可不可以給我」等語，經甲女拒絕，即以手強拉甲女欲至
    床上，甲女則蹲在地上抗拒等情，業據證人甲女證述甚詳，
    已如前述；是被告係以強暴方式，即違反甲女意願而為猥褻
    行為，及欲與甲女為性交行為，非僅為性騷擾行為而已。從
    而，辯護人所陳上情，與事實即有未符。
二、按刑法上之未遂犯係指已著手於犯罪行為之實行而不遂者而
    言，觀之刑法第25條第1 項自明。本件被告以手強拉甲女欲
    至系爭租處床上，經甲女極力反抗始未得逞，顯已達於著手
    於強制性交之行為。核被告郭阿波所為，係犯刑法第221 條
    第2 項、第1 項之強制性交未遂罪、刑法第224 條強制猥褻
    罪。被告雖已著手強制性交行為之實行，而未至既遂之結果
    ，為未遂犯，應依刑法第25條第2 項規定減輕其刑。被告所
    犯前開強制猥褻、強制性交未遂罪2 罪間，犯意各別，行為
    互殊，應予分論併罰。爰審酌被告為甲女之父執輩，不知自
    重，僅為一己之私慾，趁甲女獨自居住系爭租處之機會，對
    甲女為強制猥褻行為，甚至欲為性侵害行為，致甲女身心嚴
    重受創，犯後狡詞否認犯行，難見有何悔意，所為敗壞社會
    風紀，惟念及被告事後已與甲女及甲女母親達成民事和解，
    並已給付和解金額，有和解書1 紙可按，甲女亦當庭表示原
    諒被告，及被告之智識程度、犯罪之手段等一切情狀，分別
    量處如主文所示之刑，並定其應執行之刑，以資懲儆。
據上論斷，應依刑事訴訟法第299 條第1 項前段，刑法第221 條
第2 項、第1 項、第224 條、第25條第2 項、第51條第5 款，判
決如主文。
本案經檢察官鄭珮琪到庭執行職務。
中    華    民    國    100    年    3    月    31    日
                  刑事第十六庭  審判長法  官  曾逸誠
                                      法  官  姚水文
                                      法  官  洪榮家
以上正本證明與原本無異。
如不服本判決應於收受送達後10日內向本院提出上訴書狀，並應
敘述具體理由；如未敘述上訴理由者，應於上訴期間屆滿後20日
內向本院補提理由書（均須按他造當事人之人數附繕本）「切勿
逕送上級法院」。
中    華    民    國   100    年    3     月    31    日
                                      書記官  陳鈺甯
附錄本案論罪科刑法條：
中華民國刑法第221條
（強制性交罪）
對於男女以強暴、脅迫、恐嚇、催眠術或其他違反其意願之方法
而為性交者，處 3 年以上 10 年以下有期徒刑。
前項之未遂犯罰之。
中華民國刑法第224條
（強制猥褻罪）
對於男女以強暴、脅迫、恐嚇、催眠術或其他違反其意願之方法
，而為猥褻之行為者，處 6 月以上 5 年以下有期徒刑。